【裁判字號】    99,訴,2999
【裁判日期】    991026
【裁判案由】    毒品危害防制條例
【裁判全文】
臺灣板橋地方法院刑事判決              99年度訴字第2999號
公  訴  人  臺灣板橋地方法院檢察署檢察官
被      告  甲○○
上列被告因違反毒品危害防制條例案件，經檢察官提起公訴（99
年度毒偵字第6482號），被告於本院準備程序中就被訴事實為有
罪之陳述，經告知被告簡式審判程序之旨，並聽取當事人之意見
後，本院裁定進行簡式審判程序，判決如下：
    主  文
甲○○施用第一級毒品，累犯，處有期徒刑拾月。又施用第二級
毒品，累犯，處有期徒刑伍月。應執行有期徒刑壹年。
    事  實
一、甲○○前曾於民國91年間因施用第二級毒品案件，經臺灣士
    林地方法院以91年度毒聲字第1072號裁定送觀察、勒戒後，
    因認無繼續施用之傾向，於91年10月22日執行完畢釋放出所
    ，並經臺灣士林地方法院檢察署檢察官以91年度毒偵字1148
    號為不起訴處分確定；復於92年間因施用第二級毒品案件，
    經本院以92年度毒聲字第188 號裁定送觀察、勒戒後，因認
    有繼續施用之傾向，再經本院以92年度毒聲字第1900號裁定
    令入戒治處所施以強制戒治，於93年1 月9 日因毒品危害防
    制條例修正施行釋放出所，起訴部分，則經本院以92年度易
    字第2096號判決判處有期徒刑4 月確定；再因犯偽造文書案
    件，經本院以94年度訴字第2413號判處有期徒刑5 月確定，
    於96年2 月27日易科罰金執行完畢；復因犯竊盜案件，經本
    院以95年度簡字第3359號判處有期徒刑5 月確定，於96年1
    月9 日易科罰金執行完畢。猶不知悛悔，基於第二級毒品甲
    基安非他命之犯意，於99年8 月9 日下午3 時許，在其位於
    臺北縣永和市○○路○ 段352 巷122 弄48號5 樓住處內，將
    甲基安非他命放入吸食器燒烤之方式，施用甲基安非他命1
    次。復基於施用第一級毒品海洛因之犯意，於99年8 月12日
    下午某時許，在上揭住處內，以針筒注射之方式，施用海洛
    因1 次。嗣於99年8 月12日16時35分許為警查獲，並經甲○
    ○同意，採集尿液送驗後，呈鴉片類嗎啡及安非他命類陽性
    反應，而查知上情。
二、案經臺北縣政府警察局新莊分局移送臺灣板橋地方法院檢察
    署檢察官偵查起訴。
    理  由
一、按除被告所犯為死刑、無期徒刑、最輕本刑為3 年以上有期
    徒刑之罪或高等法院管轄第一審案件者外，於第一次審判期
    日前之準備程序進行中，被告先就被訴事實為有罪之陳述時
    ，審判長得告知被告簡式審判程序之旨，並聽取當事人、代
    理人、辯護人及輔佐人之意見後，裁定進行簡式審判程序，
    刑事訴訟法第273 條之1 第1 項定有明文。經核本件被告所
    犯係死刑、無期徒刑、最輕本刑為3 年以上有期徒刑以外之
    罪，其於準備程序中就被訴事實為有罪之陳述，經法官告知
    簡式審判程序之旨，並聽取公訴人、被告之意見後，本院爰
    依首揭規定，合議裁定由受命法官獨任進行簡式審判程序，
    合先敘明。
二、上揭犯罪事實，業據被告甲○○於警詢及本院審理時坦承不
    諱，且其於99年8 月12日所採驗之尿液，經送往臺灣檢驗科
    技股份有限公司以GC/MS方法（氣相層析/質譜儀法）檢驗，
    結果均確呈第一級毒品海洛因代謝後嗎啡及第二級毒品甲基
    安非他命之陽性反應，此有該公司99年8 月26日報告編號UL
    /2010/80333 號濫用藥物檢驗報告、臺北縣政府警察局新莊
    分局偵辦毒品案被移送者姓名及代碼對照表、臺北縣政府警
    察局新莊分局搜索扣押筆錄各1 紙、照片3 張在卷可稽，足
    認被告自白與事實相符，堪予採信。又被告前曾因施用毒品
    受有如事實欄所載之觀察、勒戒及強制戒治暨科刑情形，有
    臺灣高等法院被告前案紀錄表1 份附卷可稽，被告本件施用
    第一、二級毒品之時間，雖距離初犯於91年10月22日觀察、
    勒戒執行完畢已逾5 年，惟其前既已於5 年內再犯施用毒品
    案件，依最高法院97年度第5 次刑事庭會議會議決議，被告
    本件施用第一級毒品海洛因及第二級毒品甲基安非他命之行
    為，已不合於「5 年後再犯」之規定，不得適用觀察、勒戒
    或強制戒治之程序，而應逕行追訴處罰。是本件事證明確，
    被告犯行堪予認定，應予依法論科。
三、核被告所為，係犯毒品危害防制條例第10條第1 項之施用第
    一級毒品罪及同條第2 項之施用第二級毒品罪。被告施用海
    洛因及甲基安非他命前持有海洛因及甲基安非他命之低度行
    為，均為施用之高度行為所吸收，均不另論罪。又被告先後
    施用第二級毒品及第一級毒品之犯行，犯意各別、行為互殊
    ，應予分論併罰。又被告有事實欄所載之科刑紀錄與執行情
    形，有臺灣高等法院被告前案紀錄表1 份在卷可查，其於有
    期徒刑執行完畢後5 年以內，故意再犯本件有期徒刑以上之
    罪，均為累犯，均應依刑法第47條第1 項之規定加重其刑。
    爰審酌被告前已因施用毒品案件經觀察、勒戒及強制戒治，
    其未思改過自新，竟再為本件施用毒品犯行，顯然先前所受
    保安處分及刑之宣告、執行，均未收矯治、警惕之效，被告
    既無確實戒毒之決心，已難自拔，自應施以相當之刑罰，以
    期收教化之功能，兼衡其於偵查中否認，嗣於本院審理時自
    知事證明確而坦承施用犯行之犯後態度，暨其施用毒品犯行
    所生危害，主要以自戕身心健康為主，對於他人生命、身體
    、財產等法益，尚未查得重大直接危害等一切情狀，分別量
    處如主文所示之刑，並定應執行之刑，以示懲儆。至公訴人
    就被告施用第一級毒品犯行部分具體求刑有期徒刑11月，核
    屬過重，本院認以主文所示之刑為適當。另扣案之吸食管1
    支，被告否認為其所有，復無其他證據證明為被告所有，且
    無證據證明係供被告犯本件犯行所用之物，爰不予宣告沒收
    ，附此敘明。
據上論斷，應依刑事訴訟法第273 條之1 第1 項、第299 條第1
項前段，毒品危害防制條例第10條第1項、第2項，刑法第11條前
段、第47條第1 項、第51條第5 款，判決如主文。
本案經檢察官張瑞玲到庭執行職務。
中    華    民    國    99    年    10    月    26    日
                  刑事第十六庭      法  官    魏俊明
上列正本證明與原本無異。
如不服本判決，應於判決送達後10日內敘明上訴理由，向本院提
出上訴狀 (應附繕本) ，上訴於臺灣高等法院。其未敘述上訴理
由者，應於上訴期間屆滿後20日內向本院補提理由書「切勿逕送
上級法院」。
                                    書記官    陳香君
中    華    民    國    99    年    10    月    26    日
附錄本案論罪科刑法條全文：
毒品危害防制條例第10條
施用第一級毒品者，處6 月以上5 年以下有期徒刑。
施用第二級毒品者，處3 年以下有期徒刑。

司法院資訊處製作；財團法人民間司法改革基金會備份。
